【裁判字號】    92,上易,1646
【裁判日期】    921009
【裁判案由】    竊盜
【裁判全文】
臺灣高等法院臺中分院刑事判決                  九十二年度上易字第一六四六號
    上  訴  人  臺灣臺中地方法院檢察署檢察官
    被      告  乙○○
右上訴人因被告竊盜案件，不服臺灣臺中地方法院年度九十二年度易字第一二○三號
中華民國九十二年六月二十日第一審判決（起訴案號：臺灣臺中地方法院檢察署九十
二年度偵字第三七一三、五五五七號、移
年度偵字第五一三九號），提起上訴，本院判決如左：
    主      文
上訴駁回。
    事      實
一、乙○○前曾於民國（下同）九十一年間，因犯竊盜案件，經臺灣臺中地方法院判
    處有期徒刑四月，於九十一年十月九日易科罰金執行完畢；與洪家民（經原審判
    處有期徒刑拾月確定），分別基於意圖為自己不法所有之概括犯意，連續為下列
    行為：
（一）乙○○於九十一年十月五日下午十四時許，在臺中縣清水鎮高美溼地，趁東海
      大學學生顏嗣聰參加戶外教學，疏於注意之際，徒手竊取顏嗣聰置於背包內之
      ＮＯＫＩＡ廠牌三三一○型手機一支（手機序號0000000000000
      0號，下稱三三一○型手機，含門號卡一張），得手將手機內之門號卡丟棄（
      並未盜打），並將該三三一○型手機交予不知情之表哥洪嘉良使用，嗣為警循
      線查獲。
（二）乙○○復於九十二年四月一日下午二十時五十分許，騎機車途經臺中縣大里市
      ○○路○段二十八號前，適見葉淑滿所有之車牌號碼ＲＭ二－三九一號重機車
      置物箱疏未上鎖，見有機可趁，乃徒手扳開置物箱，竊取置物箱內皮包二只（
      內有現金新臺幣（下同）一萬零一百六十元、國民身分證一張、機車行車執照
      及駕駛執照各一張等物），得手後離去。嗣於同日二十一時三十分許，乙○○
      在臺中縣大里市○○路○段六十五巷口處，將所竊皮包內財物取出，欲離去時
      ，為巡邏警員發覺其形跡可疑盤查後始獲悉上情。
（三）乙○○復與洪家民共同基於意圖為自己不法所有之概括犯意聯絡，連續為下列
      竊盜行為：
(1)、於九十二年一月二十一日上午九時許，乙○○與洪家民共乘機車至臺中縣沙鹿鎮
    ○○路「好香屋麵包」店前購物，適見甲○○所有停放於該處之機車置物箱未上
    鎖，見有機可趁，乃由洪家民在旁把風、由乙○○下車徒手行竊，共同竊取甲○
    ○所有放置於前開機車置物箱內之皮包一個（內有現金六百元、ＮＯＫＩＡ廠牌
    八二五○型手機乙支（含門號卡0000000000號一張）、壓克力名牌一
    個、聯翔食品會員折扣卡一張及國泰銀行信用卡一張等物），得手後，竊得之現
    金由乙○○分得二百元、洪家民分得四百元朋分花用，其餘物品則丟棄於排水溝
    中（並未盜打或盜刷）。嗣於九十二年二月十日十六時五十分許因警持搜索票前
    往乙○○位於臺中縣清水鎮○○路三七六巷四號之住處，查獲乙○○涉嫌施用海
    洛因，並於同月日十七時三十分由乙○○帶同員警至臺中縣沙鹿鎮○○街六一巷
    之排水溝，尋得乙○○與洪家民於前揭時地共同竊得之壓克力名牌及聯翔食品折
    扣卡，始查悉上情。
(2)、又於九十二年二月一日十九時三十分許，洪家民與乙○○共乘ＱＫ九－二六一號
    輕機車，途經臺中縣沙鹿鎮○○街六八號前，適見路旁翁瑛霜所有之車牌號碼Ｄ
    ＲＴ－六一三號輕機車之置物箱未上鎖，見有隙可乘，乃由乙○○在旁把風、由
    洪家民下車徒手開啟行竊，取出其置物箱內翁瑛霜所有之黑色皮夾一個（內有國
    民身分證一張、駕照一張、富邦信用卡一張、金融卡一張、健保卡一張、現金一
    千五百元等物），得手後，二人將得款朋分花用，並齊至沙鹿火車站將翁瑛霜之
    皮夾及證件等物丟棄，嗣因彼二人做案時所騎乘之機車車號，為翁瑛霜及其姐翁
    誘園目擊記下報警偵辦，始循線查獲上情。
二、案經臺中縣警察局清水分局先後報請臺灣臺中地方法院檢察署檢察官及同署檢察
    官自動檢舉偵查起訴及移送併案審理。
    理      由
一、被告經合法傳喚，無正當理由，未於本院審判期日到庭，惟查右揭犯罪事實，業
    據被告乙○○於警、偵訊中坦承不諱；另右揭犯罪事實（三）之(2)部分犯罪事實
    部分，亦據被告洪家民於偵訊中及原審審理時坦承不諱，核與被害人顏嗣聰、葉
    淑滿、甲○○、翁瑛霜分別於警訊中及原審調查時到庭指訴及證人洪嘉良於警訊
    中證述之情節相符；此外，本件復有扣押物品清單四張、三三一○型手機照片一
    幀、現場照片六幀及四幀、現場圖二紙、贓物認領保管收據四紙附卷可稽，足認
    被告二人上揭之自白與事實相符，堪以採信。至右揭犯罪事實（三）之(1)部分，
    同案被告洪家民雖坦承有於上揭時、地與乙○○共騎機車前往「好香屋麵包」店
    之事實，惟矢口否認有參與該次竊盜之犯行，辯稱：這件是乙○○自行竊取，伊
    並不知情，伊於偵訊中坦承，乃因當時混淆記錯了，實未參與本件竊盜犯行云云
    。經查：同案被告洪家民於偵訊中自承：「（問：九十一年一月二十一日上午九
    時許有無和乙○○到沙鹿鎮好香屋麵包店前面破壞一輛機車的置物箱偷了裡面的
    現金六百元及信用卡、折扣卡等？）有，當時我騎機車載乙○○去麵包店買東西
    ，買完出來，乙○○就用手打開該機車的置物箱，因為當時置物箱好像沒有鎖起
    來，是乙○○下手偷的，偷到以後我分了四百元，乙○○分了兩百元及其他信用
    卡等物。（問：剛才講的竊盜案是誰提議要偷的？）沒有人提議，是我們買完東
    西出來，乙○○就看到那輛機車的置物箱沒有鎖緊，他就過去把它扳開，把裡面
    的東西拿出來，我沒有阻止他，在旁邊幫他看著，他偷到手以後我就載他離開，
    到附近的一間廟旁分偷來的東西等語（詳見臺灣臺中地方法院檢察署九十二年度
    偵字第三七一三號偵查卷宗第二四頁以下），核與被告乙○○於原審調查時供稱
    ：（問：有無帶工具，與何人共犯？）我是用空手偷的，我是與洪家民一起偷的
    。洪家民在旁邊把風，我下手偷的。我分得二百元及信用卡等東西，洪家民分得
    四百元，其餘的東西都是我拿走的，行動電話沒有拿去賣，也沒有盜打，信用卡
    也沒有盜刷，我把這些東西丟在排水溝中，後來帶警察去尋獲等語（見原審九十
    二年五月一日訊問筆錄）。是雖同案被告洪家民嗣後翻異前詞，辯稱並未參與云
    云，且被告乙○○亦改口供稱本件竊盜是伊自行下手行竊，洪家民並不知情云云
    ，然如上述，同案被告洪家民於偵訊中業已供述明確，核與被告乙○○於原審調
    查時供述之情節相符，且依同案被告洪家民自白之情節以觀，當無與他案混淆之
    虞，且被告乙○○事後所言與其先前之陳述相背，當係事後迴護同案被告洪家民
    之詞，自不足為有利於同案被告洪家民之認定，足見同案被告洪家民於偵訊中之
    自白確與事實相符，堪信為真實，其事後辯解，洵無足採。從而本件事證明確，
    被告乙○○右揭犯行均堪認定。
二、核被告乙○○所為，係犯刑法第三百二十條第一項之竊盜罪。被告乙○○與洪家
    民二人間就上揭犯罪事實（三）部分，有犯意之聯絡及行為之分擔，皆為共同正
    犯。又被告乙○○於原審審理自承：當時因缺錢，有機會即下手行竊等語，是被
    告乙○○先後四次竊盜行為，時間緊接，犯罪構成要件相同，顯係基於概括犯意
    而反覆為之，為連續犯，應依刑法第五十六條之規定論以一罪，並加重其刑。再
    被告乙○○前曾於九十一年間，因犯竊盜案件，經臺灣臺中地方法院判處有期徒
    刑四月，於九十一年十月九日易科罰金執行完畢；此有臺灣臺中地方法院檢察署
    刑案資料查註紀錄表及臺灣高等法院被告全國前案紀錄表一份在卷足憑，於五年
    以內再犯本件有期徒刑以上之罪，為累犯，應依刑法第四十七條之規定，遞加重
    其刑。原審判決就被告乙○○部分適用刑法第二十八條、第五十六條、第三百二
    十條第一項、第四十七條，罰金罰鍰提高標準條例第一條前段並審酌被告乙○○
    素行不佳，竊盜之次數、犯罪所得及所生危害非輕，及其犯後尚能坦承犯行，態
    度良好；及犯罪之動機、目的、手段等一切情狀，量處有期徒刑拾月。核其認用
    法並無違誤，量刑亦稱妥適。應予維持。
三、原審法院檢察署檢察官上訴意旨以：「被告於前次竊盜案件後，另因施用毒品案
    件，於同年二月十日起至同年三月五日止，入臺灣臺中看守所附設勒處所執行觀
    察勒戒，已於臺灣臺中地方法院檢察署九十二年度偵字第七二四六號起訴書內載
    明，依此客觀事實，被告乙○○之竊盜犯意因其自由受拘束而無從延伸，其入勒
    戒處所前、後之竊盜犯意已無從概括，原審錯誤認定上述二竊盜案係基於概括犯
    意而為，復未審酌上述客觀事實，率認無證據證明被告係分別起意竊盜，均非妥
    適」等語，請求撤銷原判決。經查：按人之意志，並無因身體遭拘束即停止其運
    作及延伸，且本案被告所犯上開竊盜犯行之時間分別為九十一年十月五日下午十
    四時許、九十二年一月二十一日上午九時許、九十二年二月一日十九時三十分許
    、九十二年四月一日下午二十時五十分許，時間緊接，方法、手段亦同，其顯係
    基於概括犯意反為之，雖其於「九十二年二月十日起至同年三月五日止」遭羈押
    ，惟其羈押期間未及一月，即於九十二年四月一日下午即再行竊盜，其犯意顯未
    因其自由受拘束而無從延伸，原審判決因認本件原審法院檢察署檢察官提起公訴
    之部分（九十二年度偵字第三七一三、五五五七號），與移送併辦之部分（九十
    二年度偵字第五一三九號）及另經檢察官提起公訴之部分（九十二年度偵字第三
    五○一號另由臺灣臺中地方法院以九十二年度易字第一四七七號為不受理判決、
    九十二年度偵字第七二四六號另由臺灣臺中地方法院以九十二年度易字第一四九
    八號為不受理判決），四罪間均有連續犯之關係，已如前述，屬裁判上一罪，自
    應就移送併辦及上開另行提起公訴之部分併予審理，即無何違誤之處，原審法院
    檢察署檢察官上訴，顯無理由，應予駁回。
四、被告乙○○經合法傳喚，無正當理由未於本院審判期日到庭，爰不得其陳述，逕
    行判決。
據上論斷，應依刑事訴訟法第三百六十八條、第三百七十一條，判決如主文。
本案經檢察官丙○○到庭執行職務。
中      華      民      國      九十二   年       十      月     九     日
                                  臺灣高等法院臺中分院刑事第三庭
                                        審判長法  官  陳  朱  貴
                                              法  官  劉  連  星
                                              法  官  胡  忠  文
右正本證明與原本無異。
不得上訴。
                                              書記官  許  美  惠
中      華      民      國      九十二   年       十      月     九     日
附錄論罪科刑法條
刑法第三百二十條第一項：
意圖為自己或第三人不法之所有，而竊取他人之動產者，為竊盜罪，處五年以下有期
徒刑、拘役或五百元以下罰金。
                                                                    Ｉ


司法院資訊處製作；財團法人民間司法改革基金會備份。
